【裁判字號】    90,易,54
【裁判日期】    900221
【裁判案由】    妨害自由
【裁判全文】
臺灣臺南地方法院刑事判決                              九十年度易字第五四號
    公  訴  人  臺灣台南地方法院檢察署檢察官
    被      告  乙○○
右列被告因妨害自由案件，經檢察官提起公訴（八十九年度偵字第一０三０九號），
本院判決如左：
    主  文
乙○○以強暴使人行無義務之事及妨害人行使權利，處罰金參仟元，如易服勞役，以
參佰元折算壹日。
    事  實
一、乙○○與甲○○原係男女朋友，二人分手後，乙○○屢次邀甲○○外出遭拒，竟
    於民國八十九年八月六日二十時二十分許，在台南縣永康市○○路三０八號丙○○之店旁，基於妨害甲○○自由之單一意思，以攔下甲○○所騎乘之車牌ＵＷＹ
    ─５６０號機車，逕自坐上前座，欲駕駛該機車載甲○○離去之強暴方式，妨害
    甲○○行使權利；惟甲○○隨即跳下機車，乙○○旋又以右手扣住甲○○頸部，
    將甲○○強拉進入計程車內之強暴方式，使甲○○行無義務之事。並致甲○○之
    右頸部因遭強拉而受有肌肉扭傷之傷害 (此部分經撤回告訴 )。甲○○經乙○○
    強拉上計程車時，所穿拖鞋掉落車外，旋乘乙○○撿拾其拖鞋時，自另一旁之車
    門下車跑進丙○○店內。乙○○見狀，憤而擊毀甲○○向丙○○借用之前開機車
    左後方向燈後離去 (該機車為郭文平所有，毀損部分未經郭文平提出告訴)。
二、案經甲○○訴由台南縣警察局永康分局報請台灣台南地方法院檢察署檢察官偵查
    起訴。
    理  由
一、查上開被告如何以強暴手段使告訴人甲○○行無義務進入計程車內之事，以攔下
    告訴人甲○○所騎乘之車，妨害告訴人甲○○行使權利之事，業據告訴人於警訊
    、偵訊時指述綦詳，且訊據被告乙○○強拉告訴人甲○○進入計程車內等情不諱
    ，核與告訴人甲○○及證人丙○○於警訊中所述相符，被告雖辯稱並未勒住甲○○頸部，只拉甲○○之手云云，惟告訴人甲○○之右頸部受有肌肉扭傷之傷害，
    有診斷證明書一紙在卷可稽，顯見告訴人所訴非虛，被告所辯乃避重就輕之詞，
    本件事證已甚明確，被告犯行洵堪認定。
二、按刑法第三百零四條第一項之強制罪，使人行無義務之事或妨害人行使權利，不
    以兼有為限，如有其一，罪即成立，如同時兼而有之，亦不發生犯罪競合之問題
    ，而可併予適用，蓋其妨害自由之意思仍屬單一，而僅內容單複有別耳。核被告
    所為，係犯刑法第三百零四條第一項之強制罪。爰審酌被告已與告訴人達成和解
    ，有高雄縣湖內鄉調解委員會調解書一件附卷可證，及其犯罪之動機、目的、手
    段、所生損害、所得利益、犯罪後態度等一切情狀，量處如主文所示之刑，並諭
    知易服勞役之折算標準，以資懲儆。
據上論斷，應依刑事訴訟法第二百九十九條第一項前段，刑法第五十六條、第三百零
四條第一項、第二項、第四十一條，罰金罰鍰提高標準條例第一條前段、第二條，判
決如主文。
本案經檢察官陳昆廷到庭執行職務。
中      華      民      國      九十      年      二      月  二 十一  日
                              臺灣臺南地方法院刑事第一庭
                                    法  官   蘇義洲
右正本證明與原本無異
如不服本判決，應於判決送達後十日內向本院提出上訴狀
                                    書記官   岑  玢
中      華      民      國      九十      年      二      月  二 十一  日
附錄本案論罪科刑法條全文：
刑法第三百零四條第一、二項：以強暴、脅迫使人行無義務之事或妨害人行使權利者
                            ，處三年以下有期徒刑、拘役或三百元以下罰金。
                            前項之未遂犯罰之。


司法院資訊處製作；財團法人民間司法改革基金會備份。
